zh-CN: 鲜奶油形式: 气雾喷雾罐; 奶油发泡弹; 冷冻植脂奶油; 液体（待打发）; 粉末混合物; 加压罐; 现成打发奶油桶; 其他
lt-LT: Plaktos grietinėlės forma: Aerozolinis purškiklis; Balionėliai; Šaldytas plaktas užpilas; Skysta (paruošta plakti); Miltelių mišinys; Slėginis flakonas; Indelyje (paruošta); Kita
bg-BG: Форма за бита сметана: Аерозолен спрей; Пълнители за сифон; Замразена бита сметана; Течна (готова за разбиване); Смес на прах; Флакон под налягане; Готова бита сметана в кутия; Друго
sl-SI: Oblika stepene smetane: Pršilo; Bombice za smetano; Zamrznjen stepeni preliv; Tekočina (pripravljeno za stepanje); Mešanica v prahu; Posoda pod pritiskom; Pripravljena stepena smetana v posodici; Drugo
fi: Kermavaahdon muoto: Aerosolisuihke; Kapselit; Pakastettu kermavaahtokuorrute; Neste (vaahdotettava); Jauheseos; Painesäiliö; Valmis kermavaahto rasiassa; Muu
pt-PT: Forma do chantilly: Spray aerossol; Cargas; Cobertura de natas batidas congelada; Líquido (pronto a bater); Mistura em pó; Recipiente sob pressão; Embalagem de natas batidas prontas; Outro
sv: Vispgrädde – försäljningsform: Aerosolspray; Patroner; Fryst vispad topping; Flytande (redo att vispas); Pulvermix; Tryckbehållare; Färdigvispad (burk); Övrigt
es: Forma de la nata montada: Espray en aerosol; Cargadores; Cobertura batida congelada; Líquido (listo para batir); Mezcla en polvo; Recipiente presurizado; Tarrina ya batida; Otro
ro-RO: Forma friștii: Spray aerosol; Rezerve; Topping înghețat tip frișcă; Lichid (gata de bătut); Mix pudră; Tub sub presiune; Frișcă bătută la cutie; Altele
tr: Çırpılmış krema formu: Aerosol sprey; Krem şanti kapsülü; Dondurulmuş krem şanti; Sıvı (çırpmaya hazır); Toz karışım; Basınçlı kutu; Hazır çırpılmış kutu; Diğer
vi: Dạng kem tươi: Bình xịt dạng sương; Viên nén tạo bọt; Kem phủ đông lạnh; Dạng lỏng (sẵn sàng để đánh bông); Hỗn hợp bột; Bình điều áp; Dạng hộp đánh bông sẵn; Khác
en: Whipped cream form: Aerosol spray; Chargers; Frozen whipped topping; Liquid (ready to whip); Powder mix; Pressurized canister; Ready whipped tub; Other
it: Formato della panna montata: Spray aerosol; Bombolette; Guarnizione montata surgelata; Liquida (pronta da montare); Preparato in polvere; Bomboletta pressurizzata; Vaschetta già montata; Altro
th: รูปแบบของวิปครีม: สเปรย์แอโรซอล; หลอดแก๊ส; วิปปิ้งท็อปปิ้งแช่แข็ง; ของเหลว (พร้อมตี); ผงผสม; กระป๋องอัดแรงดัน; แบบถ้วยพร้อมทาน; อื่นๆ
zh-TW: 鮮奶油型態: 噴霧罐裝; 氣彈; 冷凍打發鮮奶油; 液態 (即刻打發); 混合粉; 加壓罐裝; 桶裝打發鮮奶油; 其他
da: Flødeskumsform: Aerosolspray; Patroner; Frossen pisket topping; Flydende (klar til at piske); Pulverblanding; Trykbeholder; Færdigpisket i bæger; Andet
hr-HR: Oblik za šlag: Sprej u aerosolu; Patrone; Smrznuti tučeni preljev; Tekuće (spremno za tučenje); Mješavina u prahu; Spremnik pod tlakom; Spremno tučeno (u kantici); Ostalo
cs: Forma šlehačky: Aerosolový sprej; Bombičky; Mražená šlehačka; Tekutá (k vyšlehání); Prášková směs; Tlaková nádoba; Šlehačka v kelímku (hotová); Jiná
pt-BR: Chantilly forma: Spray em aerossol; Cápsulas de gás; Cobertura chantilly congelada; Líquida (pronta para bater); Mistura em pó; Sifão pressurizado; Pote de chantilly pronto; Outra
nb: Form for pisket krem: Sprayboks; Gasspatroner; Frossen kremtopp; Flytende (klar til pisking); Pulverblanding; Trykkbeholder; Ferdigpisket i beger; Annet
de: Form der Schlagsahne: Sprühdose; Kapseln; Gefrorenes Sahne-Topping; Flüssig (zum Aufschlagen); Pulvermischung; Druckbehälter; Fertig geschlagen (Becher); Andere
hu: Tejszínhab kiszerelése: Aeroszolos spray; Patron; Fagyasztott habfeltét; Folyékony (felverésre kész); Porkeverék; Nyomás alatt lévő palack; Kész tejszínhab tégelyben; Egyéb
fr: Forme de la crème fouettée: Aérosol; Cartouches de gaz; Garniture fouettée surgelée; Liquide (prêt à fouetter); Mélange en poudre; Bombe sous pression; Pot prêt à l’emploi; Autre
ko: 휘핑크림 형태: 에어로졸 스프레이; 차저; 냉동 휩 토핑; 액상(휘핑용); 파우더 믹스; 가압 캐니스터; 레디 휩 통; 기타
el: Μορφή σαντιγί: Σπρέι αεροζόλ; Αμπούλες; Κατεψυγμένη επικάλυψη σαντιγί; Υγρή (έτοιμη για χτύπημα); Μείγμα σε σκόνη; Δοχείο υπό πίεση; Έτοιμη σαντιγί σε δοχείο; Άλλο
ja: ホイップクリーム形状: エアロゾルスプレー; チャージャー; 冷凍ホイップトッピング; 液体 (ホイップ前); パウダーミックス; 圧力缶; ホイップ済みカップ; その他
pl: Forma bitej śmietany: Spray; Naboje; Mrożona bita śmietana; W płynie (do ubicia); W proszku; Syfon; Gotowa do użycia (w pojemniku); Inne
sk-SK: Forma na šľahačku: Aerosólový sprej; Bombičky; Mrazená šľahačka; Tekutá (na šľahanie); Prášková zmes; Nádoba pod tlakom; Hotová šľahačka v tégliku; Iné
nl: Slagroom vorm: Spuitbus; Patronen; Bevroren slagroomtopping; Vloeibaar (om op te kloppen); Poedermix; Drukbus; Kant-en-klaar geklopt in bakje; Overig
ru: Форма взбитых сливок: Аэрозоль; Баллончики N2O; Замороженный топпинг; Жидкие (готовые к взбиванию); Сухая смесь; Сифон; Готовые взбитые (в контейнере); Другое